【裁判字號】    90,台上,4147
【裁判日期】    900706
【裁判案由】    違反毒品危害防制條例
【裁判全文】
最高法院刑事判決                                九十年度台上字第四一四七號
    上訴人  台灣高等法院台南分院檢察署檢察官
    被  告  甲○○
右上訴人因被告違反毒品危害防制條例案件，不服台灣高等法院台南分院中華民國九
十年五月一日第二審更審判決（九十年度上更(一)字第六三號，起訴案號：台灣台南地
方法院檢察署八十六年度偵字第一一○一八、一四○八三號），提起上訴，本院判決
如左：
    主  文
原判決撤銷，發回台灣高等法院台南分院。
    理  由
本件原判決撤銷第一審關於論處被告甲○○以連續非法販賣化學合成麻醉藥品，累犯
罪刑部分之判決，改判諭知該被告無罪，固非無見。
惟查：(一)事實審法院應予調查之證據，不以當事人聲請者為限，凡與待證事實有關之
證據，均應依職權調查，方足發現真實，否則仍難謂無刑事訴訟法第三百七十九條第
十款之違法。卷查證人王尚文、孫酉信均證稱：其等係扣被告所有之0000000
000號呼叫器向被告購買安非他命等語（見八十六年度偵字第一二四八八號影印卷
、民國八十六年十一月十四日偵訊筆錄、八十七年度偵字第三三四九號影印卷第二十
三頁）。被告則否認有呼叫器（見第一審卷第九十六頁）。是被告有無使用該000
0000000號呼叫器，關係上開證人之指證是否具有真實性之判斷，至為重要。
乃原審就此與卷內重要人證具有直接關連性之補強證據未詳細調查，遽為被告無罪之
判決，自有調查未盡及判決理由不備之違法。(二)證人王尚文在原審（第二審法院）係
證述：「（問：為何你在原審（第一審法院）說你不認識甲○○，你沒有向他買﹖）
當天我們坐同部囚車來，我們在囚車上有討論，當庭我也不敢說」云云（見九十年度
上更(一)字第六三號卷第四十六頁）。而第一審法院於八十九年三月三日進行調查時，
被告及證人王尚文均被提解到庭，證人王尚文果然翻異前供，證稱：安非他命並不是
向庭上之被告買的，是向外號叫「SONY」之人買的等語，有該法院八十九年三月三日
刑事報到單及訊問筆錄可憑（見第一審法院卷第六十四、六十七頁）。乃原判決竟於
理由內述「王尚文並於本院（第二審法院）調查陳稱：上訴審調查時同坐囚車出庭
，與甲○○在囚車上討論過，當庭不敢講等語，但本院（第二審法院）上訴審於八十
九年八月二十二日提訊證人王尚文時並未提訊被告，有該卷足憑，益見證人所述不實
，是證人所證，要難遽信」云云（見原判決第四頁第九至十二行），資為論斷被告無
罪之依據。其判決理由之說明，顯與卷內資料不符，而有證據上理由矛盾之違誤。檢
察官上訴意旨，執以指摘，為有理由，應認原判決仍有撤銷發回之原因。
據上論結，應依刑事訴訟法第三百九十七條、第四百零一條，判決如主文。
中      華      民      國     九十     年      七      月      六      日
                              最高法院刑事第十一庭
                                  審判長法官  林  增  福
                                        法官  邵  燕  玲
                                        法官  吳  昆  仁
                                        法官  陳  世  雄
                                        法官  惠  光  霞
      右正本證明與原本無異
                                              書  記  官
中      華      民      國     九十     年      七      月    十二      日


司法院資訊處製作；財團法人民間司法改革基金會備份。
